臺灣屏東地方法院刑事判決　　　　　　　 94年度訴字第761號
公　訴　人　臺灣屏東地方法院檢察署檢察官
被　　　告　甲○○
　　　　　　　　　　號
上列被告因違反毒品危害防制條例案件，經檢察官提起公訴（94
年度毒偵字第1305號）及移送併辦（94年度毒偵字第1762號），
本院裁定改依簡式審判程序審理，判決如下：
     主  文
甲○○連續施用第一級毒品，累犯，處有期徒刑拾月，扣案殘留
海洛因之注射針筒壹支、杓子壹支均沒收銷燬之；又連續施用第
二級毒品，累犯，處有期徒刑陸月。應執行有期徒刑壹年貳月，
扣案殘留海洛因之注射針筒、杓子各壹支均沒收銷燬之。
     事  實  及  理  由
一、甲○○前因施用毒品案件，經送強制戒治，且於民國91年 9
    月2 日經本院以91年度訴字第419號判處應執行有期徒刑1年
    確定，並於93年7 月21日縮刑期滿執行完畢。嗣又因施用第
    一、二級毒品案件，經本院於94年4月19日以93年度訴字第9
    27號判處應執行有期徒刑2年，於94年5月30日判決確定〈現
    正執行中〉。詎其仍不思悔改，復於上開強制戒治執行完畢
    後5 年內，基於基於施用第一級毒品海洛因之概括犯意，自
    前開93年度訴字第927號判決宣示即94年4月19日後之某日起
    至94年6 月28日11時50分許回溯72小時內之某時止，連續在
    其屏東縣內埔鄉○○村○○街329巷1 之2號住處，以注射針
    筒注射之方式，施用第一級毒品海洛因多次。且另基於施用
    第二級毒品甲基安非他命之概括犯意，自前開93年度訴字第
    927號判決宣示即94年4月19日後之某日起至94年6 月28日11
    時50分許回溯72小時內之某時止，連續在其上開住處，以玻
    璃球燒烤或將甲基安非他命置於鋁箔紙上燒烤之方式，施用
    第二級毒品甲基安非他命多次。嗣為警於（一）94年5 月23
    日16時30分許，在其上開住處查獲，並扣得其所有殘留海洛
    因之注射針筒、杓子各1支；（二）94年5月24日22時35分許
    ，在屏東縣內埔鄉○○路「榮民醫院」前查獲，並經警帶回
    警局採尿送驗而查獲；（三）94年6 月28日11時50分許，為
    臺灣屏東地方法院檢察署檢察官對其採尿送驗而查獲。
二、以上各情，業經被告甲○○於本院審理時供承不諱，復有前
    開查獲物品扣案可參，且被告於前述（一）（二）（三）期
    日經員警或臺灣屏東地方法院檢察署檢察官對其所採集之尿
    液，經送驗結果，呈嗎啡、甲基安非他命陽性反應，分別有
    臺灣檢驗科技股份有限公司94年6月13日、94年6月17日、94
    年7月25日濫用藥物尿液檢驗報告各1紙在卷可稽；而扣案之
    注射針筒、杓子各1 支，經本院囑託高雄醫學大學附設中和
    紀念醫院檢驗結果，均呈海洛因陽性反應，有該院報告編號
    9409--88至89號檢驗報告各1 紙附卷可憑，堪認被告上開不
    利於己之自白，確與事實相符，應可採信。
三、查海洛因、甲基安非他命分別係毒品危害防制條例第2 條第
    2 項第1 、2 款所定之第一、二級毒品，不得非法持有、施
    用。故核被告所為，係犯毒品危害防制條例第10條第1 項、
    第2 項施用第一級、第二級毒品罪。其於施用海洛因與甲基
    安非他命前持有海洛因與甲基安非他命犯行，各為其施用之
    高度行為所吸收，均不另論罪。被告多次施用海洛因及甲基
    安非他命之行為，時間緊接，分別觸犯構成要件相同之罪名
    ，顯係基於概括犯意為之，應均論以連續犯並加重其刑。另
    查被告前因施用毒品案件，經送強制戒治，且於91年9月2日
    經本院以91年度訴字第419號判處應執行有期徒刑1年確定，
    並於93年7 月21日縮刑期滿執行完畢，有臺灣屏東地方法院
    檢察署刑案資料查註紀錄表及臺灣高等法院被告前案紀錄表
    各1 份在卷可稽，其於5 年以內再犯本件有期徒刑以上之前
    述二罪，均為累犯，應加重其刑，其有二種刑之加重事由，
    均應遞加重之。而被告所犯之上述二罪，犯意各別，行為互
    異，應分論併罰之。至公訴人移送併辦之被告於94年5 月22
    日後之施用第一級毒品、第二級毒品犯行，雖未據起訴，然
    與已起訴部分，有連續犯之裁判上一罪關係，為起訴效力所
    及，本院自應一併審理，附此敘明。爰審酌被告曾因施用毒
    品經送戒治處所施以強制戒治後，仍未能戒斷其施用毒品之
    惡習，足見其陷溺已深，惟因施用毒品均僅係戕害其自己身
    心並無加害他人，犯罪後坦承犯行、態度尚稱良好等一切情
    狀，分別量處如主文所示之刑，並定其應執行刑。扣案之注
    射針筒、杓子各1 支，經本院囑託高雄醫學大學附設中和紀
    念醫院檢驗結果，均呈海洛因陽性反應，有該院報告編號94
    09--88至89號檢驗報告各1 紙附卷可憑，其上所殘留之海洛
    因與該注射針筒、杓子已不可分離，應均依毒品危害防制條
    例第18條第1 項前段規定沒收銷燬之。至公訴意旨所指扣得
    之海洛因2包，係警於前開94年5月23日查獲被告時，在場之
    劉德政所有，業據劉德政於警偵訊時供明在卷，而與本案被
    告施用毒品案件無涉，爰不併予宣告沒收，附此敘明。
據上論斷，應依刑事訴訟法第299條第1 項前段、第273條之1第1
項、第310條之2，毒品危害防制條例第10條第1項、第2項、第18
條第1項前段，刑法第11條、第56條、第47條、第51條第5款，判
決如主文。
本案經檢察官潘國威到庭執行職務。
中　　華　　民　　國　　94　　年　　9 　　月　　19　　日
                  刑事第一庭    法  官  黃聖涵
以上正本證明與原本無異。
如不服本判決應於收受本判決送達後10日內向本院提出上訴書狀
，其未敘述上訴理由者，並得於提起上訴後10日內向本院補提理由
書狀（均須按他造當事人之人數附繕本）「切勿逕送上級法院」
中　　華　　民　　國　　94　　年　　9 　　月　　19　　日
                                書記官  蘇雅慧
本案論罪科刑法條：
毒品危害防制條例第十條
施用第一級毒品者，處六月以上五年以下有期徒刑。
施用第二級毒品者，處三年以下有期徒刑。
